臺灣士林地方法院刑事裁定　　　　　　　94年度聲判字第16號
聲　請　人
即　告訴人　午○○
代　理　人　徐秀鳳律師
　　　　　　李岳洋律師
被　　　告　戊○○
　　　 　　 子○○
　　　 　　 辰○○
　　 　　　 巳○○
　　 　　　 甲○○
　　 　　　 乙○○
　　 　　　 丙　○
　　　　 　 己○○
　　 　　　 庚○○
　　 　　　 辛○○
　　 　　　 丑○○
　　 　　　 壬○○
　　 　　　 癸○○
　　 　　　 卯○○
　　 　　　 未○○
　　 　　　 寅○○○
　　　 　　 丁○○○
上列聲請人因告訴被告等損害債權、偽造文書等案件，不服台灣
高等法院檢察署檢察長駁回再議之處分（94年上聲議字第753 號
），聲請交付審判，本院裁定如下：
  主  文
聲請駁回。
  理  由
一、按告訴人不服上級法院檢察署檢察長或檢察總長認再議為無
    理由而駁回之處分者，得於接受處分書後10日內委任律師提
    出理由狀，向該管第一審法院聲請交付審判。法院認為交付
    審判之聲請有理由者，應為交付審判之裁定。刑事訴訟法第
    258 之1 、第258 條之3 第2 項後段分別定有明文。
二、本件聲請人以被告戊○○、子○○、辰○○、巳○○、甲○○、乙○○、丙○、丁○○○、己○○、庚○○、辛○○、
    丑○○、壬○○、癸○○、寅○○○、卯○○、未○○涉犯
    刑法第356 條之毀損債權罪、第214 條之使公務員登載不實
    罪，向台灣士林地方法院檢察署檢察官提出告訴，經台灣士
    林地方法院檢察署檢察官以89年度偵字第2776號處分不起訴
    後，聲請人不服，聲請再議，經台灣高等法院檢察署檢察長
    以92年度上聲議字第2031號發回續行偵查；再經台灣士林地
    方院檢察署檢察官以92年度偵續字第141 號、92年度偵續字
    第235 號為不起訴處分後，聲請人不服，聲請再議，經台灣
    高等法院檢察署檢察長以93年度上聲議字第2554號發回續行
    偵查；再經台灣士林地方院檢察署檢察官以93年度偵續一字
    第44號為不起訴處分後，聲請人不服，聲請再議，經台灣高
    等法院檢察署檢察長以94年度上聲議字第735 號認再議為無
    理由而處分駁回再議。經聲請人於民國94年3 月15日接受該
    處分書送達後，於94年3 月25日聲請交付審判，經核程序並
    無不符，先予敘明。
三、聲請交付審判意旨略以：
(一)被告子○○以職務之便，於84年間盜蓋生旺實業股份有限公
    司（下稱生旺公司）及曾榮吉、王錫揚之印章，陸續開立不
    實本票、支票予被告等人，雖被告子○○一再辯稱向戊○○
    、己○○、李邵慧敏、辰○○等人之借款均用於生旺公司，
    然其所稱借款必確實用於支付生旺公司之帳款始屬有據，則
    所稱借款是否果有其事？是否確實用於生旺公司？此乃攸關
    被告等間是否涉及製造假債權之關鍵，自不得僅以渠等間曾
    有匯款證明，即謂其為真實債權，原不起訴處分書認為系爭
    華南銀行大稻埕分行帳戶既為被告子○○所有，「縱使告訴
    人常借用該帳戶往來，尚不能證明該帳戶內所有金額均屬告
    訴人所有」，反面言之，亦不能證明所有流向該帳戶之資金
    均為生旺公司之借款，為此，告訴人曾聲請原檢察署調查生
    旺公司帳冊資料及被告間借款之確實流向，且是否嗣後該資
    金又回流被告等帳戶等情事，惟皆未予調查，僅以被告等業
    已提出之資金往來證明，即率予認定被告間有債權債務之存
    在堪稱信實，且於處分書中亦未詳載不予調查之理由，則其
    採證顯違法令，自有未合。
(二)被告戊○○於本院86年度易字第2444號案件中自陳子○○個
    人積欠其工程款新台幣（下同）28,000,000元，則何以於子
    ○○未返還其欠款之際，被告戊○○卻又借予子○○41,120
    ,000 元 ，此點顯違常情。且被告戊○○所提出之資金往來
    證明尚有近千萬元無從交待，若推說此部分皆為交付現金，
    焉不啟人疑竇？甚者，所稱41,120,000萬之借款是否已包含
    上開28,000,000元之工程價款亦未見被告戊○○說明。設若
    確已包含該筆工程價款，則何以子○○又自陳借款都是供予
    生旺公司使用？其供詞反覆矛盾，亦見可疑。
(三)再被告未○○主張對子○○有本票債權3,500,000 元，惟戊○○曾於最高法院89年度台上字第2023號案件中主張其與王
    錫揚間有10,000,000元本票債權存在，而本院84年度自字第
    325 號及台灣高等法院87年度上訴字2553號刑事判決理由又
    記載：「被告戊○○於收到王錫揚交付10,000,000元本票後
    ，亦自華南銀行大稻埕分行壬○○帳戶匯款6,850,000 元．
    ．．．」等語，則被告戊○○既已向案外人王錫揚主張10,
    000,000 元之債權（即壬○○6,580,000 元，未○○3,150,
    000 元），則被告未○○又如何能持系爭3,150,000元之本
    票（其上並無戊○○之背書）向子○○主張權利，其張冠李
    戴，虛設債權之處，不言可喻。
(四)且被告未○○於台灣板橋地方法院檢察署85年偵字第10956
    號案件偵查中稱：「他（子○○）都是以公司名義向我調借
    ，未曾以私人名義向我借錢。」惟子○○卻於法官訊問有無
    以私人名義向被告未○○借錢時陳稱：「只有在84年4 月18
    日向她（未○○）借3,150,000 元，其他都是我以生旺公司
    名義向他借的」，從而，子○○所陳與被告未○○所述顯然
    相悖，故子○○與被告未○○間之債權、債務關係，難謂真
    實。
(五)甚者，被告間之行為亦有多處令人違背常理，如：被告間雖
    與子○○有親誼關係，然其中有數人家境普通，收入不豐，
    何以明知伊積欠上億債務且根本無力償還卻仍義無反顧出借
    鉅款？且被告間所謂借款之票據背面大多數有生旺公司及王
    錫揚、曾榮吉之背書，為何渠等均於所持票據遭退票後，未
    立即另向有財力之生旺公司等背書人求償，反而於數月後僅
    向子○○求償，而未一併提出對生旺公司、王錫揚、子○○
    等為本票裁定之債權人？又被告張光燦雖提出匯款單主張伊
    曾借款予子○○，惟其乃匯款至被告壬○○所屬之帳戶而非
    子○○，且匯款金額不符其主張之債權金額；甚者，被告子
    ○○所提示之「84年度應付票據提兌」明細，其上載明「到
    期日：84.4 .10 卯 ○○開票日：84.1 .10 支 付400,000
    元」與被告卯○○所提出之本票NO.32.33.34 面額均不符合
    ，另「到期日：84.4 .10 家 貞開票日：84.1 .5 由華銀支
    付500,000 元」「到期日：84.4 .10 家 貞開票日：84.1
    .10 由一銀支付300,000 元」與被告甲○○所提示之本票
    NO35面額亦不符合；且細察被告子○○於84年間開立票據，
    被告間之本票與案外人所持有之本票，即有明顯異常情形，
    上開附表編號1 至標號18本票票號及到期日互相連貫，惟自
    編號19 以 下即被告等人所持有之本票，則出現明顯可疑之
    處，如編號19之本票發票日為84.3 .1 ，編號24之本票發票
    日竟為84 .2 .5 ， 編號25發票日甚至為83.12.25，若說是
    因疏忽而跳開本票未免過於牽強，顯見被告子○○開立虛偽
    本票用以詐害債權之事實，不容狡賴，爰提起交付審判等語
    。
四、按法院於審查交付審判之聲請有無理由時，得為必要之調查
    ，惟其調查範圍，應以偵查中曾發現之證據為限，不可就聲
    請人新提出之證據再為調查，亦不可蒐集偵查卷以外之證據
    ；除認為不起訴處分書所載理由違背經驗法則、論理法則或
    其他證據法則，否則不宜率予裁定交付審判，法院辦理刑事
    訴訟案件應行注意事項第134 點規定足供參酌。次按新修正
    刑事訴訟法第258 條之1 規定告訴人得向法院聲請交付審判
    ，係新增對於「檢察官不起訴或緩起訴裁量權」制衡之一種
    外部監督機制，法院僅就檢察官所為不起訴或緩起訴之處分
    是否正確加以審查，以防止檢察機關濫權。且法院裁定交付
    審判，即如同檢察官提起公訴使案件進入審判程序，是法院
    裁定交付審判之前提，必須偵查卷內所存證據已符合刑事訴
    訟法第251 條第1 項規定「足認被告有犯罪嫌疑」檢察官應
    提起公訴之情形，亦即該案件已經跨越起訴門檻，否則，縱
    或法院對於檢察官所認定之基礎事實有不同判斷，但如該案
    件仍須另行蒐證偵查始能判斷應否交付審判者，因交付審判
    審查制度並無如同再議救濟制度得為發回原檢察官續行偵查
    之設計，法院仍應依同法第258 條之3 第2 項前段規定，以
    聲請無理由裁定駁回。
五、卷查，被告均於檢察官偵查中固坦承其等有以附表所示對於
    被告子○○之債權取得執行名義，參與分配，惟均堅決否認
    有何使公務員登載不實、損害債權之犯行，均辯稱略以：渠
    等確實與子○○有如附表所示之債權債務關係存在等語。經
    查：
(一)聲請人於84年7 月間，向臺灣桃園地方法院聲請對被告子○○名下坐落於桃園市○○段117 地號之土地暨其上建物實行
    假扣押，並以本院84年度票字第1881號、第1882號、第1890
    號本票裁定確定證明書、本院簡易庭84年度士簡字第768 號
    宣示判決筆錄、本院85年度簡上字第77號判決暨確定證明書
    為執行名義，後於86年8 月12日向臺灣桃園地方法院聲請強
    制執行，此經本院核閱該案卷宗無誤。而被告被告戊○○、
    辰○○、巳○○、甲○○、乙○○、丙○、丁○○○、己○○、庚○○、辛○○、丑○○、壬○○、癸○○、寅○○○
    、卯○○、未○○等16人，即先後對被告張麗以附表之本票
    、支票取得本票裁定或支付命令之執行名義，並分別於87年
    6 月8 日、87年7 月22日、87年7 月27日、88年3 月4 日、
    88年3 月5 日、88年3 月8 日以上揭執行名義（未○○係於
    87年6 月8 日、被告寅○○○係於87年7 月22日、被告甲○○係於87年7 月27日、被告丑○○、丁○○○、庚○○、壬○○、辛○○、己○○、癸○○、乙○○係於88年3 月4 日
    、被告巳○○係於88年3 月5 日、被告戊○○、丙○、辰○○係於88 年3月8 日），具狀向臺灣桃園地方法院聲請參與
    分配，亦有被告戊○○等16人聲明參與分配狀附收件章上日
    期各1 枚附卷可參。是就形式上觀之，被告戊○○等16人係
    於聲請人取得強制名義之際，分別持對被告子○○之確定本
    票裁定或支付命令，主張參與分配之事實，可以認定。
(二)被告既辯稱其分別對於被告子○○如附表所示之債權並非虛
    偽，資應審究者，係依卷存之證據，可否認聲請人聲請交付
    審判所主張之事實及理由，足使本院達到「足認被告等人有
    損害債權、使公務員登載不實之犯罪嫌疑，檢察官應提起公
    訴」之心證。經查：
  (1)台灣士林地方法院檢察署檢察官93年度偵續一字第44號不起
    訴處分書以：被告戊○○、甲○○、乙○○、丙○、丁○○○、己○○、庚○○、辛○○、丑○○、壬○○、癸○○
    、寅○○○、卯○○、辰○○、巳○○、未○○等16人與被
    告子○○間，有如附表所示之借貸債務關係一節，有渠等分
    別提出附表證據欄所示之存摺、帳本、互助會單、證明書、
    買賣契約書、匯款回條等影本，及臺北國際商業銀行89 年4
    月11日北商銀和字第43號函送之戊○○帳戶交易明細、89年
    4 月12日北商銀和字第44號函送之丁○○○帳戶交易明細、
    士林區農會89年4 月10日士農文字第147 號函送之丑○○帳
    戶交易明細等資料在卷可稽，並與各該被告聲請本票裁定、
    支付命令之日期、金額大致相符。至被告辰○○、巳○○與
    被告子○○間之本票債權有疑義部分：其中被告巳○○係出
    借2100萬予被告子○○，被告辰○○則是出借200 萬予被告
    子○○，並由被告巳○○於79年9 月18日以名義為戴蔡靜，
    實際則為渠本人所使用之戶頭內，將渠所有之300 萬元及被
    告辰○○所提供之200 萬元，總計500 萬元匯款予被告子○○，另於82年1 月11日、83年11月3 日再匯款500 萬元、
    200 萬元予被告子○○後，被告巳○○於斯時共計已出借
    1000萬元，是由被告子○○開具面額1000萬元之本票1 張提
    供擔保。另被告巳○○又分別於83年11月25日、83年12月8
    日、82年7 月30日匯款300 萬元、500 萬元、200 萬元予被
    告子○○，並分別取得同等面額之本票，至83年5 月24日被
    告巳○○因互助會得標，則由會首蘇素華以其名義直接匯款
    予被告子○○，再由被告子○○開具同額之本票予被告巳○○等情，除經被告子○○、巳○○、辰○○等人供述明確外
    ，並與伊等所提出附卷之前開匯款單、證明書、本票等資料
    互核相符。系爭本票之日期雖與匯款日期有所出入，惟被告
    子○○等人供稱係因本票到期未能兌現，因此有換票延展之
    情形所致等情，亦與常情無違，是被告等人所辯，並非無憑
    。告訴人午○○指訴被告丁○○○、己○○、辰○○等人
    與子○○間如附表所示之虛偽債權債務，其中有部分之本票
    債權債務關係，亦曾於84年間，為自訴人生旺公司（當時告
    訴代表人為曾榮吉）及王錫揚2 人以「被告子○○與戊○○
    、丁○○○、己○○、辰○○共同在本票上偽造生旺公司背
    書及詐騙王錫揚背書詐欺，並持以行使票據權利」等自訴事
    實，向士林地方法院提出自訴，業經本院以84年度自字第
    325 號判決判決無罪，並分別經臺灣高等法院以87年度上訴
    字第2553號判決以及最高法院90年台上字311 號判決駁回上
    訴而確定，依上開最高法院判決理由內容所載，亦認定被告
    戊○○、己○○、丁○○○、辰○○等人確有匯款予被告子
    ○○以借予生旺公司之舉，渠等間有關之債權債務並非虛偽
    ；被告己○○、辛○○、癸○○、庚○○、丑○○、壬○○等人為被告子○○之兄弟姐妹，被告丙○為被告戊○○之
    妻，被告丁○○○為被告壬○○之岳母，被告卯○○、乙○○為被告辛○○之同學，被告甲○○、巳○○、辰○○、寅
    ○○○為被告子○○之朋友，被告未○○為被告子○○之鄰
    居，與被告子○○均有親誼之事實，固據各該被告自承不諱
    ，惟債權人與債務人間有親誼關係，非必然即等同於其間不
    可能存在金錢借貸關係，且衡諸事理，有一定之親屬關係，
    更容易互為金錢借貸，實難以其間有親誼關係，遽認該等債
    權必屬虛偽，並綜依上開各情，認被告戊○○等16人持其債
    權憑證之本票裁定、支付命令據以參與分配，係屬行使其權
    利之正當行為，於法尚無不合，核其認事用法尚與經驗法則
    、論理法則均無違背。
  (2)聲請人以偵查中曾聲請原偵查檢察官調查生旺公司帳冊資料
    及被告間借款之確實流向，以查明資金是否回流被告等帳戶
    ，惟檢察官未為必要之調查，而認原處分書採證違背法令云
    云：聲請人固曾於偵查中為上開證據調查之聲請，此有92年
    7 月16日偵訊筆錄在卷可稽（台灣士林地方法院檢察署92年
    度偵續字第141 號卷第84頁至第86頁參照），惟法院裁定交
    付審判之前提，必僅依偵查卷內所存證據已符合刑事訴訟法
    第251 條第1 項規定「足認被告有犯罪嫌疑」檢察官應提起
    公訴之情形，亦即該案件已經跨越起訴門檻，業如前述。被
    告子○○與其餘被告間之金錢借貸情形，既據原偵查檢察官
    核查卷附如附表證據欄所示之存摺、帳本、互助會單、證明
    書、買賣契約書、匯款回條等影本，及臺北國際商業銀行89
    年4 月11日北商銀和字第43號函送之戊○○帳戶交易明細、
    89 年4月12日北商銀和字第44號函送之丁○○○帳戶交易明
    細、士林區農會89年4 月10日士農文字第147 號函送之丑○○帳戶交易明細等資料，與各該被告聲請本票裁定、支付命
    令之日期、金額大致相符，被告其間確有匯款證明等情，且
    又為聲請人所不爭執，卷存此部分證據即得佐被告等所辯附
    表所示債權債務關係確係存在之事實，揆諸前引有關交付審
    判制度意旨之有關說明，尚無從以卷內並不存在而有待另行
    調查之證據，遽為不利被告之認定。
  (3)聲請人又以被告戊○○曾陳明被告陳子○○個人積欠其工程
    款28,000,000元，則何以於子○○未返還其欠款之際，被告
    戊○○卻又借予子○○41,120,000元，此點顯違常情；甚者
    ，所稱41,120,000萬之借款是否已包含上開28,000,000元之
    工程價款亦未見被告戊○○說明云云：然姑不論聲請人所指
    被告戊○○未返還欠款，即再出借款項予被告子○○乙節是
    否已獲證明，被告子○○與被告戊○○之間，金錢往來關係
    複雜，2 人原有情誼，似尚不得以欠債未還，再行借款，即
    遽行認定被告子○○、戊○○之犯行。
  (4)又按認定犯罪事實應依證據，為刑事訴訟法所明定，故被告
    否認犯罪事實所持之辯解，縱屬不能成立，仍非有積極證據
    足以證明其犯罪行為，不能遽為有罪之認定（最高法院30年
    上字第1831號判例意旨參照）。聲請人僅指被告戊○○所提
    出之資金往來證明尚有近千萬元無從交待，供詞反覆云云，
    亦不得據為不利被告之認定依據。
  (5)至未○○對於被告子○○之債權部分，業據被告未○○到庭
    供稱：「該筆係子○○所借最後一筆，子○○說戊○○要借
    錢，跟我借315 萬」、「生旺公司都是用子○○的票對外，
    所以我們收到的票都是子○○簽的支票或本票，後面有時有
    生旺公司的背書，有的沒有，最後一筆說是戊○○要借款的
    ，子○○自己開票，沒有任何背書」、「一直到84年，他們
    公司股東自己有糾紛，就沒有還款給我們，公司還欠我們
    380 萬，而戊○○所借的315 萬元，也還沒有還款」等語，
    臺灣高等法院87年度上訴字第2553號判決於有關生旺公司自
    訴被告未○○、戊○○及子○○共同侵占罪嫌部分（即該判
    決理由欄甲無罪部分七），亦依據未○○之陳述、被告子○○、壬○○、黃美南帳戶存提款明細，認與被告未○○到庭
    所辯相符，亦堪證本案未○○持有子○○簽發之面額315 萬
    元本票，並非虛偽債權。
  (6)聲請人又以被告間所謂借款之票據背面大多數有生旺公司與
    王錫揚、曾榮吉之背書，何以被告戊○○等16人均於票據遭
    退票後，未立即向有財力之背書人求償，反於數月後向被告
    子○○求償，益徵附表債權確屬虛偽云云。然按支票及本票
    之發票人、背書人，均對於執票人連帶負責，執票人且得不
    依債務負擔先後，對於債務人之1 人或數人或全體行使追索
    權；執票人對於債務人之1 人或數人已為追索者，對於其他
    票據債務人，仍得行使追索權（票據法第144 條、第96條第
    1 項至第3 項參照），執票人自得依其考量，諸如：是否得
    即時取得執行名義（票據法第123 條參照）、針對發票人求
    償是否得獲即時參與分配之利益、對於背書人是否有求償之
    急迫性，或者對於背書人求償是否已逾時效或提示期間，而
    喪失追索權（票據法第22條第2 項、第130 條至第132 條分
    別參照）等情，決定求償之先後，尚不得以被告選擇逕向發
    票人求償，遽而推認其債權必屬虛偽。
六、綜上，原檢察官不起訴處分及駁回再議處分，認聲請人指訴
    被告等涉犯刑法第356 條及第339 條第2 項等罪，犯罪嫌疑
    尚有不足，所持理由雖有不同，但結論並無不當，聲請人聲
    請交付審判所主張之事實及理由，並無法使本院達到「足認
    被告有犯罪嫌疑，檢察官應提起公訴」之心證，揆諸前開說
    明，本件交付審判之聲請為無理由，應予駁回。
七、依刑事訴訟法第258 條之3 第2 項前段，裁定如主文。
中     華     民     國    94    年    9    月    30    日
                     刑事第六庭審判長法  官 李育仁
                  　　　　　　　　 　法  官 姜麗香
                                     法  官 許辰舟
以上正本證明與原本無異。
不得抗告。
                                     書記官  洪忠改
中     華     民     國    94    年    9    月    30    日
附表
┌─┬───┬────┬────┬────┬────┬────┬────┐
│編│債權人│債權額：│執行名義│發票日：│到期日：│票面金額│證據　　│
│號│　　　│新臺幣元│：士院　│年月日　│年月日　│新臺幣元│　　　　│
├─┼───┼────┼────┼────┼────┼────┼────┤
│1 │戊○○│3600萬　│85票994 │84.2.15 │85.2.15 │3200萬　│本票、退│
│　│　　　│　　　　│85.4.23 ├────┼────┼────┤票理由單│
│　│　　　│　　　　│確定　　│84.2.15 │85.2.15 │400萬　 │、臺北銀│
│　│　　　├────┼────┼────┼────┼────┤行入戶電│
│　│　　　│512萬　 │85票1161│84.2.15 │84.4.25 │500萬　 │匯回條、│
│　│　　　│　　　　│85.5.14 ├────┼────┼────┤臺北區中│
│　│　　　│　　　　│確定　　│84.3.1　│84.4.25 │12萬　　│小企業銀│
│　│　　　│　　　　│　　　　│　　　　│　　　　│　　　　│行匯款回│
│　│　　　│　　　　│　　　　│　　　　│　　　　│　　　　│條聯、臺│
│　│　　　│　　　　│　　　　│　　　　│　　　　│　　　　│北國際商│
│　│　　　│　　　　│　　　　│　　　　│　　　　│　　　　│業銀行帳│
│　│　　　│　　　　│　　　　│　　　　│　　　　│　　　　│戶交易明│
│　│　　　│　　　　│　　　　│　　　　│　　　　│　　　　│細　　　│
├─┼───┼────┼────┼────┼────┼────┼────┤
│2 │己○○│368萬　 │85票797 │84.2.28 │84.4.28 │100萬　 │本票、退│
│　│　　　│　　　　│85.3.31 ├────┼────┼────┤票理由單│
│　│　　　│　　　　│確定　　│84.3.10 │84.6.28 │200萬　 │、臺灣中│
│　│　　　│　　　　│　　　　├────┼────┼────┤小企業銀│
│　│　　　│　　　　│　　　　│84.3.10 │84.6.10 │50萬　　│行匯款申│
│　│　　　│　　　　│　　　　├────┼────┼────┤請書（以│
│　│　　　│　　　　│　　　　│84.3.10 │84.5.28 │14萬4000│其夫李信│
│　│　　　│　　　　│　　　　├────┼────┼────┤雄名義）│
│　│　　　│　　　　│　　　　│84.3.15 │84.5.10 │3萬6000 │　　　　│
├─┼───┼────┼────┼────┼────┼────┼────┤
│3 │辛○○│340萬　 │85票992 │84.1.5　│85.1.10 │250萬　 │本票、支│
│　│　　　│　　　　│85.5.14 ├────┼────┼────┤票、退票│
│　│　　　│　　　　│確定　　│84.1.5　│85.1.10 │70萬　　│理由單、│
│　│　　　├────┼────┼────┼────┼────┤臺北第三│
│　│　　　│48萬　　│85促1001│84.12.25│84.12.25│48萬　　│信用合作│
│　│　　　│　　　　│8， 85.9│　　　　│　　　　│　　　　│社入戶電│
│　│　　　│　　　　│.1 確定 │　　　　│　　　　│　　　　│匯回單、│
│　│　　　│　　　　│　　　　│　　　　│　　　　│　　　　│不動產買│
│　│　　　│　　　　│　　　　│　　　　│　　　　│　　　　│賣契約書│
│　│　　　│　　　　│　　　　│　　　　│　　　　│　　　　│（以其夫│
│　│　　　│　　　　│　　　　│　　　　│　　　　│　　　　│黃南東名│
│　│　　　│　　　　│　　　　│　　　　│　　　　│　　　　│義）　　│
├─┼───┼────┼────┼────┼────┼────┼────┤
│4 │癸○○│200萬　 │85票700 │84.1.5　│84.12.10│200萬　 │本票、退│
│　│　　　│　　　　│85.3.31 │　　　　│　　　　│　　　　│票理由單│
│　│　　　│　　　　│確定　　│　　　　│　　　　│　　　　│、華南銀│
│　│　　　│　　　　│　　　　│　　　　│　　　　│　　　　│行匯款回│
│　│　　　│　　　　│　　　　│　　　　│　　　　│　　　　│條聯　　│
├─┼───┼────┼────┼────┼────┼────┼────┤
│5 │庚○○│320萬　 │85票990 │84.2.16 │84.5.14 │80萬　　│本票、退│
│　│　　　│　　　　│85.4.23 ├────┼────┼────┤票理由單│
│　│　　　│　　　　│確定　　│84.1.5　│85.1.10 │40萬　　│、帳本、│
│　│　　　│　　　　│　　　　├────┼────┼────┤證人即其│
│　│　　　│　　　　│　　　　│84.1.5　│85.1.10 │200萬　 │夫許春生│
│　│　　　│　　　　│　　　　│　　　　│　　　　│　　　　│之證言　│
├─┼───┼────┼────┼────┼────┼────┼────┤
│6 │丑○○│340萬　 │85票997 │84.1.5　│85.1.10 │90萬　　│本票、退│
│　│　　　│　　　　│85.4.29 ├────┼────┼────┤票理由單│
│　│　　　│　　　　│確定　　│84.1.5　│85.1.10 │250萬　 │、士林區│
│　│　　　│　　　　│　　　　│　　　　│　　　　│　　　　│農會帳戶│
│　│　　　│　　　　│　　　　│　　　　│　　　　│　　　　│交易明細│
│　│　　　│　　　　│　　　　│　　　　│　　　　│　　　　│、帳本　│
├─┼───┼────┼────┼────┼────┼────┼────┤
│7 │壬○○│250萬　 │85票996 │84.2.15 │85.1.10 │50萬　　│本票、退│
│　│　　　│　　　　│　　　　├────┼────┼────┤票理由單│
│　│　　　│　　　　│　　　　│84.1.5　│85.1.10 │200萬　 │、中華商│
│　│　　　│　　　　│　　　　│　　　　│　　　　│　　　　│業銀行匯│
│　│　　　│　　　　│　　　　│　　　　│　　　　│　　　　│款委託書│
│　│　　　│　　　　│　　　　│　　　　│　　　　│　　　　│證明條、│
│　│　　　│　　　　│　　　　│　　　　│　　　　│　　　　│證人即其│
│　│　　　│　　　　│　　　　│　　　　│　　　　│　　　　│妻李宜芳│
│　│　　　│　　　　│　　　　│　　　　│　　　　│　　　　│之證言　│
├─┼───┼────┼────┼────┼────┼────┼────┤
│8 │丙○　│220萬　 │85票995 │84.1.5　│85.1.10 │60萬　　│本票、退│
│　│　　　│　　　　│85.4.23 ├────┼────┼────┤票理由單│
│　│　　　│　　　　│確定　　│84.2.16 │84.5.22 │50萬　　│、彰化銀│
│　│　　　│　　　　│　　　　├────┼────┼────┤行匯款回│
│　│　　　│　　　　│　　　　│84.2.16 │84.5.10 │110萬　 │條聯　　│
├─┼───┼────┼────┼────┼────┼────┼────┤
│9 │李邵敏│320萬800│85票702 │84.2.16 │84.4.25 │3萬6000 │本票、支│
│　│慧　　│0　　　 │85.3.31 ├────┼────┼────┤票、退票│
│　│　　　│　　　　│確定　　│84.2.16 │84.4.28 │7萬2000 │理由單、│
│　│　　　│　　　　│　　　　├────┼────┼────┤臺北國際│
│　│　　　│　　　　│　　　　│84.2.16 │84.5.10 │100萬　 │商業銀行│
│　│　　　│　　　　│　　　　├────┼────┼────┤帳戶交易│
│　│　　　│　　　　│　　　　│84.2.16 │84.5.25 │50萬　　│明細、交│
│　│　　　│　　　　│　　　　├────┼────┼────┤通銀行匯│
│　│　　　│　　　　│　　　　│84.2.16 │84.5.28 │100萬　 │款回條、│
│　│　　　│　　　　│　　　　├────┼────┼────┤彰化銀行│
│　│　　　│　　　　│　　　　│84.3.10 │84.6.30 │60萬　　│匯款申請│
│　│　　　├────┼────┼────┼────┼────┤書　　　│
│　│　　　│100萬　 │85票993 │84.1.28 │84.4.28 │100萬　 │　　　　│
│　│　　　│　　　　│85.4.23 │　　　　│　　　　│　　　　│　　　　│
│　│　　　│　　　　│確定　　│　　　　│　　　　│　　　　│　　　　│
│　│　　　├────┼────┼────┼────┼────┤　　　　│
│　│　　　│4萬3200 │85促3175│84.5.30 │84.5.30 │4萬3200 │　　　　│
│　│　　　│　　　　│85.4.16 │　　　　│　　　　│　　　　│　　　　│
│　│　　　│　　　　│確定　　│　　　　│　　　　│　　　　│　　　　│
├─┼───┼────┼────┼────┼────┼────┼────┤
│10│卯○○│117萬200│85票698 │84.2.28 │84.4.28 │7萬2000 │本票、退│
│　│　　　│0　　　 │85.3.31 ├────┼────┼────┤票理由單│
│　│　　　│　　　　│確定　　│84.2.16 │84.5.28 │100萬　 │、臺灣第│
│　│　　　│　　　　│　　　　├────┼────┼────┤一信託投│
│　│　　　│　　　　│　　　　│84.3.10 │84.12.31│10萬　　│資公司貸│
│　│　　　│　　　　│　　　　│　　　　│　　　　│　　　　│方傳票　│
├─┼───┼────┼────┼────┼────┼────┼────┤
│11│甲○○│95萬　　│85票991 │84.1.5　│85.1.10 │95萬　　│本票、退│
│　│　　　│　　　　│85.4.23 │　　　　│　　　　│　　　　│票理由單│
│　│　　　│　　　　│確定　　│　　　　│　　　　│　　　　│、華南銀│
│　│　　　│　　　　│　　　　│　　　　│　　　　│　　　　│行存摺、│
│　│　　　│　　　　│　　　　│　　　　│　　　　│　　　　│郵局儲金│
│　│　　　│　　　　│　　　　│　　　　│　　　　│　　　　│簿　　　│
├─┼───┼────┼────┼────┼────┼────┼────┤
│12│巳○○│2143萬20│85票699 │84.3.1　│84.5.8　│7萬2000 │本票、退│
│　│　　　│00　　　│85.3.31 ├────┼────┼────┤票理由單│
│　│　　　│　　　　│確定　　│84.3.25 │84.5.10 │24萬　　│、華南銀│
│　│　　　│　　　　│　　　　├────┼────┼────┤行匯款回│
│　│　　　│　　　　│　　　　│83.11.10│84.5.10 │1000萬　│條聯、新│
│　│　　　│　　　　│　　　　├────┼────┼────┤竹區中小│
│　│　　　│　　　　│　　　　│84.3.1　│84.5.25 │12萬　　│企業銀行│
│　│　　　│　　　　│　　　　├────┼────┼────┤匯款副通│
│　│　　　│　　　　│　　　　│83.12.25│84.5.25 │500萬　 │知書、亞│
│　│　　　│　　　　│　　　　├────┼────┼────┤洲信託證│
│　│　　　│　　　　│　　　　│83.12.25│84.6.8　│300萬　 │明書　　│
│　│　　　│　　　　│　　　　├────┼────┼────┤　　　　│
│　│　　　│　　　　│　　　　│84.1.10 │84.7.10 │100萬　 │　　　　│
│　│　　　│　　　　│　　　　├────┼────┼────┤　　　　│
│　│　　　│　　　　│　　　　│83.7.30 │84.7.30 │200萬　 │　　　　│
│　│　　　├────┼────┼────┼────┼────┤　　　　│
│　│　　　│10萬8000│85促3176│　　　　│　　　　│　　　　│　　　　│
│　│　　　│　　　　│85.4.19 │　　　　│　　　　│　　　　│　　　　│
│　│　　　│　　　　│確定　　│　　　　│　　　　│　　　　│　　　　│
├─┼───┼────┼────┼────┼────┼────┼────┤
│13│辰○○│200萬　 │85票798 │84.1.30 │84.4.30 │200萬　 │本票、華│
│　│　　　│　　　　│85.3.31 │　　　　│　　　　│　　　　│南銀行匯│
│　│　　　│　　　　│確定　　│　　　　│　　　　│　　　　│款回條聯│
│　│　　　│　　　　│　　　　│　　　　│　　　　│　　　　│（以其姐│
│　│　　　│　　　　│　　　　│　　　　│　　　　│　　　　│巳○○名│
│　│　　　│　　　　│　　　　│　　　　│　　　　│　　　　│義）　　│
├─┼───┼────┼────┼────┼────┼────┼────┤
│14│乙○○│160萬800│85票701 │84.3.15 │84.5.9　│5萬7600 │本票、退│
│　│　　　│0　　　 │85.3.31 ├────┼────┼────┤票理由單│
│　│　　　│　　　　│確定　　│84.3.15 │84.5.13 │3萬6000 │、遠東國│
│　│　　　│　　　　│　　　　├────┼────┼────┤際商業銀│
│　│　　　│　　　　│　　　　│84.3.10 │84.7.1　│20萬　　│行存褶　│
│　│　　　│　　　　│　　　　├────┼────┼────┤　　　　│
│　│　　　│　　　　│　　　　│84.3.13 │84.6.1　│1萬4400 │　　　　│
│　│　　　│　　　　│　　　　├────┼────┼────┤　　　　│
│　│　　　│　　　　│　　　　│84.3.10 │84.6.9　│80萬　　│　　　　│
│　│　　　│　　　　│　　　　├────┼────┼────┤　　　　│
│　│　　　│　　　　│　　　　│84.3.10 │84.6.13 │50萬　　│　　　　│
├─┼───┼────┼────┼────┼────┼────┼────┤
│15│未○○│700萬670│85票941 │84.2.16 │84.5.15 │90萬　　│合作金庫│
│　│　　　│　　　　│85抗1180├────┼────┼────┤存摺、華│
│　│　　　│　　　　│　　　　│84.2.16 │84.5.17 │50萬　　│南銀行存│
│　│　　　│　　　　│　　　　├────┼────┼────┤摺、華銀│
│　│　　　│　　　　│　　　　│84.4.18 │84.5.18 │315萬　 │行存款取│
│　│　　　│　　　　│　　　　├────┼────┼────┤款條、上│
│　│　　　│　　　　│　　　　│84.4.18 │84.5.18 │5萬6700 │海商業儲│
│　│　　　│　　　　│　　　　├────┼────┼────┤蓄銀行匯│
│　│　　　│　　　　│　　　　│84.2.16 │84.5.26 │40萬　　│出匯款申│
│　│　　　│　　　　│　　　　├────┼────┼────┤請書、證│
│　│　　　│　　　　│　　　　│84.3.10 │84.6.11 │160萬　 │人即其妹│
│　│　　　│　　　　│　　　　├────┼────┼────┤黃吉美之│
│　│　　　│　　　　│　　　　│84.3.10 │84.6.27 │40萬　　│證言　　│
├─┼───┼────┼────┼────┼────┼────┼────┤
│16│張吳美│250萬　 │85促1388│84.12.10│84.12.10│40萬　　│互助會單│
│　│玉　　│　　　　│85.3.14 ├────┼────┼────┤、證人即│
│　│　　　│　　　　│確定　　│85.1.10 │85.1.10 │180萬　 │會首洪鈺│
│　│　　　│　　　　│　　　　├────┼────┼────┤慧、其女│
│　│　　　│　　　　│　　　　│85.1.10 │85.1.10 │30萬　　│張瓊如之│
│　│　　　│　　　　│　　　　│　　　　│　　　　│　　　　│證言　　│
└─┴───┴────┴────┴────┴────┴────┴────┘
